【裁判字號】    89,易,1087
【裁判日期】    900117
【裁判案由】    竊盜
【裁判全文】
臺灣苗栗地方法院刑事判決                        八十九年度易字第一八七號
    公  訴  人  臺灣苗栗地方法院檢察署檢察官
    被      告  乙○○
右列被告因竊盜案件，經檢察官提起公訴（八十九年度偵字第四五三七號），本院判
決如左：
    主  文
乙○○竊盜，累犯，處有期徒刑捌月。
    事  實
一、乙○○前於民國八十七年間，因傷害案件，經本院判處有期徒刑三月確定，於八
    十八年三月十五日執行完畢。竟不知悔改，意圖為自己不法之所有，於八十九年
    十月二十五日上午九時許（起訴書誤繕為晚間八時許），前往苗栗縣造橋鄉大西
    村十六鄰大坪一四四號前，徒手竊取甲○○所有車號ＬＴ－三五七五號自用小客
    車得手。嗣於同年月三十二十時二十分許，為警在苗栗縣頭份鎮○○里○○街二
    五七號前臨查獲並扣得上開自用小客車。
二、案經甲○○訴由苗栗縣警察局頭份分局報請臺灣苗栗地方法院檢察署檢察官偵查
    起訴。
    理  由
一、訊據被告乙○○矢口否認有右揭犯行，辯稱：伊係於右揭時地，向告訴人甲○○
    借車使用云云。然查，右揭竊盜事實，業據告訴人即車主甲○○於警訊時及本院
    審理時指訴失竊情節綦詳，並有贓物認領保管單各一紙附卷。衡情被告乙○○若
    係向甲○○借用該車，何以未約定歸還日期，且於失竊當日告訴人甲○○立即向
    苗栗縣警察局頭份分局報案，由此顯見告訴人甲○○並未將該車借予被告使用，
    另被告乙○○於八十九年十月三十日因為警查獲，方將該車返還告訴人，顯於之
    前已將該車置於自己實力支配之下，其有為自己不法所有之竊盜意圖至明。故被
    告乙○○所辯，要與常情多所相違，殊不可取，該部車係其竊取之事實應堪認定
    。本案事證明確，被告犯行堪以認定。
二、核被告乙○○所為，係犯刑法第三百二十條第一項之竊盜罪。又被告有事實欄所
    載論罪科刑執行情形，有台灣高等法院檢察署刑案紀錄簡覆表在卷足考，其於五
    年內再犯本件有期徒刑以上之罪，為累犯，應依刑法第四十七條之規定加重其刑
    。爰審酌被告犯罪之動機、目的、手段，犯罪所生之危害、犯罪後到庭一再飾詞
    否認，顯不知悔悟等一切情狀，量處如主文所示之刑。
據上論斷，應依刑事訴訟法第二百九十九條第一項前段，刑法第三百二十條第一項、
第四十七條，罰金罰鍰提高標準條例第一條前段，判決如主文。
中    華    民    國    九十    年      一        月           十七     日
                                   臺灣苗栗地方法院刑事第一庭
                                           法  官  林  靜  雯
右正本證明與原本無異。
如不服本判決，應於判決送達後十日內向本院提出上訴狀( 應附繕本 )，上訴於臺灣
高等法院台中分院。
                                           書記官  歐  明  秀
中    華    民    國    九十    年      一        月           十七     日


司法院資訊處製作；財團法人民間司法改革基金會備份。
